【裁判字號】    92,交上訴,691
【裁判日期】    920530
【裁判案由】    公共危險等
【裁判全文】
臺灣高等法院臺中分院刑事判決          民國九十二年度交上訴字第六九一號
    上  訴  人
    即  被  告  丁○○
    選任辯護人  李宛芬律師
                劉思顯律師
                陳益軒律師
右上訴人因公共危險等案件，不服臺灣臺中地方法院中華民國九十二年二月二十六日
第一審判決（民國九十二年度交訴字第二十一號，起訴案號：臺灣臺中地方法院檢察
署民國九十一年度偵字第二０六六八號），提起上訴，本院判決如左：
    主      文
上訴駁回。
    事      實
一、丁○○先後曾因酒醉駕車案件，各經臺灣臺中地方法院判處罪刑拘役三十日，及
    有期徒刑二月確定，仍不知警惕，復於民國（下同）九十一年九月二日上午八時
    許，駕駛車牌號碼：Ｘ六－九三０六號自用小客車，沿台中市○○路由往西往東
    方向行駛，行經該路與昌平路之閃紅燈交岔路口，左轉往北向（往環中路方向）
    行駛之時，本應注意車前狀況，隨時採取必要之安全措施，以及汽車行駛至交岔
    路口時，支線道車應讓幹線道車先行，轉彎車應讓直行車先行，而依當時路況，
    又無不能注意之情事，竟疏於注意車前狀況並暫停，貿然以六十至七十公里之時
    速通過該交岔路口，遂迎面撞擊由甲○○所騎乘，搭載其女楊心儀（八十五年五
    月十六日生）、楊昱玟（八十七年八月三十一日生），沿昌平路由北往南方向直
    行之車牌號碼：ＴＪＷ－八七七號機車，致機車之車頭全毀，人車倒地，甲○○
    受有右膝、右大腿、左手肘、身體等多處挫傷及左膝撕裂傷之傷害，楊心儀受有
    右膝挫傷併血膝之傷害，楊昱玟受有臉部多處擦傷併輕微腦震盪及胸部挫傷（以
    上過失傷害罪部分業經告訴人於原審撤回告訴，經判決公訴不受理確定在卷）。
    詎丁○○駕車肇事致人於傷後，竟不停車救助，逕自駕車逃逸，經路人記下車號
    而循線查獲。
二、案經甲○○訴由台中市警察局第五分局報請台灣台中地方法院檢察署檢察官偵查
    起訴。
    理      由
一、訊據上訴人即被告丁○○對其於右開時、地駕車左轉昌平路時，曾發生撞擊肇事
    之事實，固供認不諱，惟否認有肇事逃逸之故意及非正面撞擊，於偵查中辯稱：
    伊當時開車左轉昌平路要去環中路，車速約六、七十公里，伊在卡拉ＯＫ店上夜
    班，下班要開車回家，伊當時覺得很累，不知道如何發生事故，聽到碰的一聲；
    伊以為撞到什麼東西，就沒有下車繼續行駛各等語。惟查：右揭犯罪事實，業據
    告訴人甲○○指訴甚詳，核與被告所供述之肇事情節相符，並有道路交通事故調
    查報告表暨前開機車之車損照片及診斷證明書三份附卷可稽。查刑法第一百八十
    五條之四之肇事逃逸罪，以駕駛動力交通工具肇事，有致人死傷而逃逸之事實，
    為其構成要件，不以行為人明知被害人有死傷情形為必要，亦不以被害人為無自
    救能力人為必要。至肇事者是否有遺棄之故意，其離去之原因為何，則非所問，
    考其立法目的即在促使駕駛人於肇事後能對被害人即時救護，以減少死傷之惡化
    ，此觀該法條之立法目的，以及道路交通管理處罰條例第六十二條規定內容自明
    ，可見該兩條規範意旨應屬相同。本件告訴人之上開機車於被撞時為車頭全毀，
    可見撞擊聲甚大，且被告聽到撞擊聲而不下車處理，其肇事逃逸之犯意甚明。本
    院據警局承辦警員丙○○到庭具結後供稱：伊以數位相機拍照，沒洗出來，過了
    二天被告開車來派出所，伊問被告，被告告訴伊是駕駛座左前方保險桿撞的，他
    也有指給我看各等語（見本院卷第四十七頁）經查對附卷之機車受損照片（見偵
    卷第二十三頁），機車車頭全毀，應可認定係正面撞擊，被告所辯，乃飾卸之詞
    ，不足採信。本案事證明確，被告犯行堪予認定。
二、核上訴人即被告丁○○所為，係犯刑法第一百八十五條之四之肇事逃逸罪。原判
    決因依刑法第一百八十五條之四，審酌被告已有二次酒醉駕車前科，不思警惕又
    肇事逃逸，惡性非輕，復審酌被告罔顧道路交通秩序與他人生命、身體之安全於
    度外，非付諸刑罰制裁，難認可資矯正，量處有期徒刑拾月，認事用法及量刑並
    無不當，上訴意旨仍執前詞，否認犯罪及認原判決量刑過重云云，非有理由，應
    予駁回。
三、據上論斷，應依刑事訴訟法第三百六十八條，判決如主文。
本案經檢察官乙○○到庭執行職務。
中      華      民      國      九十二   年       五      月    三十    日
                                    臺灣高等法院臺中分院刑事第六庭
                                          審判長法  官  李  文  雄
                                                法  官  陳  秀  
                                                法  官  陳  嘉  雄
右正本證明與原本無異。
如不服本判決應於收受送達後十日內向本院提出上訴書狀，其未敘述上訴之理由者並
得於提起上訴後十日內向本院補提理由書（均須按他造當事人之人數附繕本）。
                                                書記官  陳  信  和
中      華      民      國      九十二   年       六      月     二     日
                                                                        Ｉ


司法院資訊處製作；財團法人民間司法改革基金會備份。
